臺灣臺北地方法院刑事判決　　　　　　　　　　　　　九十三年度易字第九七四號
　　公　訴　人　臺灣臺北地方法院檢察署檢察官
　　被　　　告　丑○○
右列被告因竊盜案件，經檢察官提起公訴（臺灣臺北地方法院檢察署九十三年度偵字
第八四０九號）及移送併辦（臺灣臺北地方法院檢察署九十三年偵字第一八０五號、
第一四七一九號、第一六六一二號、臺灣板橋地方法院檢察署九十三年偵字第四三五
七號），嗣於本院準備程序進行中，被告先就被訴事實為有罪之陳述，經裁定進行簡
式審判程序，判決如左：
    主  文
丑○○以犯竊盜罪為常業，處有期徒刑貳年陸月，並應於刑之執行前，令入勞動場所
強制工作年。扣案螺絲起子支均沒收。
    事  實
一、丑○○因失業無力支付生活開銷，基於意圖為自己不法所有，並以為常業之犯意
    ，及擊破損壞他人所有車輛車窗玻璃致令不堪使用之概括犯意，自民國九十二年
    三月二十七日上午七時二十分許至九十三年四月三十日某時止，或以路邊偶然拾
    獲、非屬兇器之石塊、磚塊，或以其所有、客觀上足以殺傷人身、得供兇器使用
    之螺絲起子（共三支），在附表所示時間，持之連續擊破損壞停放於附表所示地
    點、如附表所示車號之車輛車窗玻璃而致令不堪用，足以生損害於各車輛所有人
    ，再以此方式進入車內，竊取車內如附表所示財物，將之轉售牟利，共計以此方
    式竊盜達三十二次，恃此為生、以犯竊盜罪為常業，嗣先後為臺北市政府警察局
    大安分局、信義分局、中山分局、臺北縣政府警察局永和分局查獲，並扣得所有
    供犯罪所用之螺絲起子三支。
二、案經被害人巳○○訴由臺北市政府警察局大安分局移送臺灣臺北地方法院檢察署
    檢察官偵查起訴，暨被害人申○○、癸○○、酉○○、宇○○訴由臺北市政府警
    察局信義分局、中山分局移送臺灣臺北地方法院檢察署檢察官移送併辦、被害人
    庚○○訴由臺北縣政府警察局永和分局移送臺灣板橋地方法院檢察署檢察官移送
    併辦，暨被害人羅文楨、林曉琳、己○○提出告訴，嗣於本院準備程序進行中，
    丑○○先就被訴事實、起訴效力所及事實（包含移送併辦事實）均為有罪之陳述
    ，經裁定進行簡式審判程序。
    理  由
一、右揭犯罪事實，業據被告丑○○於本院審理時坦承不諱，核與證人即被害人甲○○○、庚○○、羅文楨、乙○○、戊○○、Ｂ○○、壬○○、戌○○、地○○、
    林曉琳、黃○○、子○○、包仿玲、丁○○、亥○○、午○○○、未○○、丙○○、玄○○、辰○○、己○○、巳○○、卯○、申○○、癸○○、Ａ○○、天○○、寅○○、辛○○、酉○○、宇○○、宙○○等三十二人證述發現失竊、車輛
    車窗遭損壞經過及失竊物品內容相符，復有於甲○○○（ＥＱ—六七六八）、庚○○（Ｆ三—０八一六）、子○○（六Ｃ—六六五０）、亥○○（六六七三—Ｄ
    Ｆ）、巳○○（六八七七—ＤＨ）、宇○○（二二二五—ＨＷ）、宙○○（七Ｄ
    —一五九九）等人所有自小客車上採得可疑指紋、經鑑驗係被告指紋之內政部警
    政署刑事警察局鑑驗書七紙、受理刑事案件報案三聯單二十五紙、受理各類案件
    紀錄表、自被告住處扣得被害人子○○所有無線電對講機二台、己○○所有大新
    店游泳池游泳券一本之贓物認領保管單、現場勘查報告表、現場照片等在卷可稽
    （以上證物與犯罪事實之對應，詳見附表所載），復有扣案被告所有、客觀上足
    以殺傷人身、得供兇器使用且為被告犯罪所用之一字螺絲起子三支可佐，並經本
    院勘驗被告警訊時之錄音帶屬實，有勘驗筆錄一紙在卷可稽（本院九十三年十一
    月廿三日勘驗筆錄），堪信被告自白與事實相符；被告擊破損壞他人車輛車窗玻
    璃，已達於致令不堪用之程度，且足以生損害於各車輛所有人；被告所為竊盜犯
    行達三十二次，經訊之被告，其供稱：「（為何一再犯案？）之前沒有工作，房
    租繳不出來，才決定要偷。」「（為什麼要一再犯竊盜犯行？）不景氣，收入不
    夠，我偷東西來變賣換錢繳房租。」等語明確（見本院九十三年十月十四日準備
    程序筆錄、九十三年十二月九日審判筆錄），顯見被告所為竊盜犯行，係反覆以
    同種類竊盜行為為目的之社會活動之職業性犯罪，並恃此為生，乃以竊盜罪為常
    業，綜上所述，本件事證明確，被告犯行堪以認定，應依法論科。
二、核被告所為，係犯刑法第三百二十二條之常業竊盜罪、同法第三百五十四條損壞
    他人之車輛車窗玻璃致令不堪用罪。公訴意旨認被告竊盜部分，係犯刑法第三百
    二十一條第一項第三款之加重竊盜罪，然被告竊盜行為次數達三十二次，且係基
    於常業之犯意而為，已如前述，公訴意旨漏未斟酌於此，尚有未洽，惟其基本事
    實同一，並經到庭實行公訴之檢察官當庭變更起訴法條為刑法第三百二十二條之
    罪，且保障被告之防禦權（見本院九十三年十二月九日審判筆錄），本院自應予
    審理，且無再變更起訴法條之必要，併此敘明。被告多次毀損犯行，時間緊接、
    方法相近、觸犯構成犯罪要件相同之罪名，顯係基於概括犯意，應依連續犯之規
    定論以一罪，被告連續損壞他人車輛車窗玻璃之目的在於行竊，所犯二罪間，有
    方法目的之牽連關係，為牽連犯，應從一重之常業竊盜罪處斷。公訴人雖僅就附
    表編號十一、十二、廿二之竊盜犯行列明於起訴書內而提起公訴，惟檢察官就犯
    罪事實一部起訴者，效力及於全部，本件被告所犯附表其他編號部分之竊盜犯罪
    事實，及經告訴人巳○○、申○○、癸○○、酉○○、宇○○、庚○○、羅文楨
    、林曉琳、己○○提出告訴之毀損車輛車窗玻璃犯行，與已明確列明於起訴書之
    部分有常業犯實質上一罪及牽連犯裁判上一罪之關係，本院自應就其餘部分併予
    審判，附此敘明。爰審酌被告犯罪之目的、動機、以擊破車輛車窗之方式行竊、
    所竊物品價值及造成之損害非輕、犯罪次數達三十二次之多，然嗣後坦承犯行，
    犯後態度尚稱良好等一切情狀，量處如主文所示之刑。被告係以犯竊盜罪為常業
    ，經斟酌爰依竊盜犯贓物犯保安處分條例第三條第一項、第四條、第五條第一項
    規定，於刑之執行前，令入勞動場所強制工作三年。扣案之螺絲起子三支，為被
    告所有、供犯罪所用之物，依法宣告沒收。
據上論斷，爰依刑事訴訟法第二百七十三條之一第一項、第二百九十九條第一項前段
，刑法第三百二十二條、第三百五十四條、第五十五條、第三十八條第一項第二款，
竊盜犯贓物犯保安處分條例第三條第一項第二款、第四條、第五條第一項，罰金罰鍰
提高標準條例第一條前段，判決如主文。
本案經檢察官許祥珍到庭執行職務
中　　　華　　　民　　　國　　九十三　　年　　 十二 　　月　　二十三　　日
                                      臺灣臺北地方法院刑事第十二庭
                                          法  官  張永宏
右正本證明與原本無異。
如不服本判決，應於判決送達後十日內，向本院提出上訴狀。
                                          書記官  楊灥
中　　　華　　　民　　　國　　九十三　　年　　 十二 　　月　　二十三　　日
刑法第三百二十二條
以犯竊盜罪為常業者，處一年以上七年以下有期徒刑。
刑法第三百五十四條
毀棄、損壞前二條以外之他人之物或致令不堪用，足以生損害於公眾或他人者，處二
年以下有期徒刑、拘役或五百元以下罰金。
